【裁判字號】    95,易,533
【裁判日期】    950522
【裁判案由】    竊盜
【裁判全文】
臺灣桃園地方法院刑事判決               95年度易字第533號
公  訴  人  台灣桃園地方法院檢察署檢察官
被      告  甲○○
                    （現於臺灣桃園看守所羈押中）
上列被告因竊盜案件，經檢察官提起公訴（95年度偵字第8214號
），被告於本院準備程序進行中，就被訴事實為有罪之陳述，經
本院告知簡式審判程序意旨，並聽許公訴人及被告之意見後，本
院合議庭裁定依簡式審判程序審理，本院判決如下：
    主  文
甲○○共同攜帶兇器竊盜，累犯，處有期徒刑捌月，扣案之梅花
板手貳支、活動式梅花板手貳支及老虎鉗壹支均沒收。
    事  實
一、甲○○曾因竊盜案件，經本院判處有期徒刑9 月確定，於民
    國92年2 月15日縮刑期滿執行完畢，另因違反毒品危害防制
    條例案件，經本院以93年度桃簡字第430 號判決判處有期徒
    刑6 月確定，復因竊盜案件，又經本院以94年度桃簡字17號
    判決判處有期徒刑6 月確定，又因違反毒品危害防制條例案
    件，再經本院以94年度桃簡字第88號判決判處有期徒刑5 月
    確定，前開三罪接續執行，甫於95年3 月3 日執行完畢（構
    成累犯）。詎料仍不知悔改，與乙○○（未審結）共同基於
    意圖為自己不法所有之犯意聯絡及行為分擔，於95年4 月5
    日晚上9 時30分許，在桃園縣桃園市○○○路○ 段與永安路
    交叉口之昇捷建設工地內，甲○○與乙○○各持乙○○所有
    之梅花板手、活動式梅花板手各1 支，甲○○並持老虎鉗1
    支，共同竊取長欣營造股份有限公司（下稱長欣公司）所有
    、置放於上開工地變電箱內之電纜銅線共90公斤，得手後共
    同將所竊得之上揭銅線放置於麻袋內，正欲離去之際，為警
    當場查獲，並扣得前揭梅花板手2 支、活動式梅花板手2 支
    及老虎鉗1 支。
二、案經桃園縣政府警察局桃園分局報請台灣桃園地方法院檢察
    署檢察官偵查起訴。
    理  由
一、程序部分：本件被告甲○○所犯係死刑、無期徒刑或最輕本
    刑為3 年以上有期徒刑以外之罪，其於準備程序中就被訴事
    實為有罪之陳述，經本院告知簡式審判程序之旨，並聽取當
    事人意見後，經本院合議庭依刑事訴訟法第273 條之1 第1
    項規定裁定由受命法官獨任進行簡式審判程序，合先敘明。
二、訊據被告甲○○就上開犯罪事實於偵訊及本院審理時均坦承
    不諱，與同案被告乙○○於警詢、偵訊時所為之陳述，及被
    害人丙○○於警詢之陳述互核一致，並有贓物認領保管單1
    紙附卷可憑，復有同案被告張清昌所有之作案工具梅花板手
    2 支、活動式梅花板手2 支及老虎鉗1 支扣案可資作證，被
    告甲○○自白與事實相符，本件事證明確，被告加重竊盜之
    犯行洵堪認定。
三、按刑法第321條第1項第3款之攜帶兇器竊盜罪，係以行為人
    攜帶兇器竊盜為其加重條件，此所謂兇器，其種類並無限制
    ，凡客觀上足對人之生命、身體、安全構成威脅，具有危險
    性之兇器均屬之，且祇須行竊時攜持此種具有危險性之兇器
    為已足，並不以攜帶之初有行凶之意圖為必要，亦不以該凶
    器為行為人所有為必要，被告甲○○與共犯乙○○所持前往
    現場之梅花板手2 支、活動式梅花板手2 支及老虎鉗1 支，
    均為金屬材料製成之工具，質地堅硬，足以剪斷堅硬之電纜
    銅線，如以之毆打人之身體，必將致人體受傷而危及生命、
    身體，於客觀上自足對人之生命、身體、安全構成威脅，故
    屬「兇器」無誤。核被告甲○○所為，係犯刑法第321條第1
    項第3 款之攜帶兇器竊盜罪。被告甲○○就前開犯行，與同
    案被告乙○○具有犯意聯絡及行為分擔，為共同正犯。又被
    告甲○○前因竊盜案件，經本院判處有期徒刑9 月確定，於
    92年2 月15日縮刑期滿執行完畢，另因違反毒品危害防制條
    例案件，經本院以93年度桃簡字第430 號判決判處有期徒刑
    6 月確定，復因竊盜案件，又經本院以94年度桃簡字17號判
    決判處有期徒刑6 月確定，又因違反毒品危害防制條例案件
    ，再經本院以94年度桃簡字第88號判決判處有期徒刑5 月確
    定，前開三罪接續執行，甫於95年3 月3 日執行完畢，此有
    台灣高等法院被告前案紀錄表1 份附卷可參，被告甲○○於
    有期徒刑執行完畢後5 年內再犯本件最重為有期徒刑以上之
    罪，為累犯，應依刑法第47條之規定，加重其刑。爰審酌被
    告甲○○犯罪之動機、目的、手段、所竊取物品之價值不斐
    ，又素有竊盜前科，於執行完畢後仍不知悔改，足見並無改
    過向善之意，然於犯後尚仍坦承犯行等一切情狀，量處如主
    文所示之刑，以資懲戒。扣案之梅花板手2 支、活動式梅花
    板手2 支及老虎鉗1 支，係共犯乙○○所有，供犯罪所用之
    物，業經同案被告乙○○陳明在卷可按，爰依刑法第38條第
    1 項第2 款，宣告沒收。
四、據上論斷，應依刑事訴訟法第273 條之1 第1 項、第299 條
    第1 項前段，刑法第28條、第321 條第1 項第3 款、第47條
    、第38條第1 項第2 款，判決如主文。
本案經檢察官柯怡如到庭執行職務。
中    華    民    國    95    年    5     月    22    日
                  刑事第五庭    法  官  周炳全
以上正本證明與原本無異。
如不服本判決，應於送達後10日內，向本院提出上訴狀。
                                書記官  陳夏施
中    華    民    國    95    年    5     月    22    日
附錄本件論罪科刑法條全文
中華民國刑法第321條
犯竊盜罪而有左列情形之一者，處六月以上、五年以下有期徒刑
：
一  於夜間侵入住宅或有人居住之建築物、船艦或隱匿其內而犯
    之者。
二  毀越門扇、牆垣或其他安全設備而犯之者。
三  攜帶兇器而犯之者。
四  結夥三人以上而犯之者。
五  乘火災、水災或其他災害之際而犯之者。
六  在車站或埠頭而犯之者。
前項之未遂犯罰之。


司法院資訊處製作；財團法人民間司法改革基金會備份。
